【裁判字號】    99,易,329
【裁判日期】    990917
【裁判案由】    竊盜
【裁判全文】
臺灣花蓮地方法院刑事判決               99年度易字第329號
公  訴  人  臺灣花蓮地方法院檢察署檢察官
被      告  丁○○
上列被告因竊盜案件，經檢察官提起公訴（99年度偵字第3251、
3459、3460號），被告於準備程序中就被訴事實均為有罪之陳述
，經本院裁定依簡式審判程序審理，茲判決如下：
    主  文
丁○○犯如附表所示之罪，各處如附表所示之刑，如易科罰金，
均以新臺幣壹仟元折算壹日。應執行有期徒刑玖月，如易科罰金
，以新臺幣壹仟元折算壹日。
    事  實
一、丁○○意圖為自己不法之所有，分別於如附表所示之時間、
    地點，以附表所示之方式，竊得如附表所示之物品。
二、案經花蓮縣警察局花蓮分局報告臺灣花蓮地方法院檢察署檢
    察官偵查起訴。
    理  由
壹、程序事項：
    查被告丁○○所犯均非死刑、無期徒刑、最輕本刑為 3年以
    上有期徒刑之罪，或高等法院管轄第一審之案件，被告於本
    院準備程序中，就被訴事實均為有罪之陳述，經告以簡式審
    判程序之旨，並聽取檢察官及被告之意見後，本院業已依刑
    事訴訟法第 273條之1第1項之規定，裁定進行簡式審判程序
    ，是本件之證據調查，依刑事訴訟法第273條之2規定，不受
    同法第159條第1項、第161條之2、第161條之3、第163條之1
    及第164條至第170條規定之限制，合先敘明。
貳、實體事項：
一、上開犯罪事實，業據被告迭於警詢時、偵訊中及本院審理中
    均坦承在卷。此外，有關附表編號一部分，復與證人即被害
    人乙○○於警詢時證述之情節相符，且有照片 5張附卷可稽
    ，另有贓物即歡樂熊電子遊藝場代幣 353枚扣案可佐；有關
    附表編號二部分，復與證人即被害人甲○○於警詢時證述之
    情節相符，並有照片 7張附卷可稽；有關附表編號三部分，
    復與證人即被害人丙○○於警詢時及本院審理中證述之情節
    相符，並有照片 3張附卷可稽。被告自白核與事實相符，本
    案事證明確，自均應依法論科。
二、論罪科刑：
(一)按刑法第321 條第1項第3款之攜帶兇器竊盜罪，係以行為人
    攜帶兇器竊盜為其加重條件，此所謂兇器，其種類並無限制
    ，凡客觀上足以對人之生命、身體、安全構成威脅，具有危
    險性之兇器均屬之，且祇須行竊時攜帶此種具有危險性之兇
    器為已足，並不以攜帶之初有行兇之意圖為必要（最高法院
    79年台上字第5253號判例意旨參照）。又刑法所謂毀越門扇
    、牆垣或其他安全設備，係指毀損或踰越門扇、牆垣或其他
    安全設備而言（最高法院22年上字第 454號判例意旨參照）
    。查有關附表編號一部分，被告所持行竊之螺絲起子 1把係
    鐵質製品且質地堅硬之銳器，客觀上足以危害他人生命、身
    體之安全，顯係兇器。有關附表編號二部分，被告踰越圍牆
    而侵入被害人甲○○住宅行竊，構成毀越牆垣而竊盜之行為
    。至附表編號三部分，被害人丙○○所經營之「古早味麵店
    」並未有人居住，是被告所為尚不構成夜間侵入住宅或有人
    居住之建築物而竊盜之行為。
(二)核被告如附表編號一所為，係犯刑法第 321條第1項第3款之
    加重竊盜罪；如附表編號二所為，係犯刑法第321條第1項第
    1、2 款之加重竊盜罪，公訴人起訴法條漏未記載刑法第321
    條第1項第2款之罪名，容有未洽，應予變更；如附表編號三
    所為，係犯刑法第320條第1項之竊盜罪，公訴人認係犯刑法
    第 321條第1項第1款之加重竊盜罪，亦有未洽，應予變更。
    被告所犯如附表之 3次犯行，犯意各別，行為互殊，應分論
    併罰。又被告所犯如附表之3次犯行，被害人3人均未報案，
    而係被告在有偵查犯罪職權之機關或公務員知悉前，於另案
    遭查獲時向警員自首，並進而接受裁判，有被告、被害人 3
    人於警詢時之供述可參，另有員警出具之偵查報告 3份附卷
    可稽，爰均依刑法第62條前段規定減輕其刑。爰審酌被告正
    值青壯年，不思以正當手段取得財物，竟以夜間侵入住宅、
    踰越牆垣或攜帶凶器等方式竊盜，造成被害人之損害，手段
    顯不可取，惟犯罪後尚知坦承犯行，而被害人乙○○表示不
    提出告訴（見警詢筆錄），被害人甲○○表示被告業已賠償
    （見本院公務電話紀錄表），被害人丙○○亦表示願意原諒
    被告（見審判筆錄）等一切情狀，分別量處如主文所示之刑
    ，並定其應執行之刑，並均諭知易科罰金之折算標準。至有
    關附表編號一之未扣案螺絲起子 1把，雖係被告所有供犯附
    表編號一所示犯罪之物，然已丟棄，業據被告於本院審理中
    供承在卷，且未經扣案，為避免將來執行上之困難，爰不併
    為沒收之諭知，附此敘明。
據上論斷，應依刑事訴訟法第273 條之1第1項、第299條第1項前
段、第300條，刑法第320條第1項、第321條第1項第1、2、3款、
第62條前段、第41條第1項前段、第8項、第51條第 5款，刑法施
行法1條之1，判決如主文。
本案經檢察官張立中到庭執行職務。
中    華    民    國    99    年    9     月    17    日
                  刑事第四庭    法  官  曹庭毓
以上正本證明與原本無異。
如不服本判決應於收受送達後10日內向本院提出上訴書狀，並應
敘述具體理由。其未敘述上訴理由者，應於上訴期間屆滿後20日
內向本院補提理由書(均須按他造當事人之人數附繕本)「切勿逕
送上級法院」。告訴人或被害人如對於本判決不服者，應具備理
由請求檢察官上訴，其上訴期間之計算係以檢察官收受判決正本
之日期為準。
中    華    民    國    99    年    9     月    17    日
                                書記官
附錄本判決論罪之法律條文：
中華民國刑法第320條：
意圖為自己或第三人不法之所有，而竊取他人之動產者，為竊盜
罪，處5年以下有期徒刑、拘役或5百元以下罰金。
意圖為自己或第三人不法之利益，而竊佔他人之不動產者，依前
項之規定處斷。
前二項之未遂犯罰之。
中華民國刑法第321條：
犯竊盜罪而有左列情形之一者，處6月以上、5年以下有期徒刑：
一、於夜間侵入住宅或有人居住之建築物、船艦或隱匿其內而犯
    之者。
二、毀越門扇、牆垣或其他安全設備而犯之者。
三、攜帶兇器而犯之者。
四、結夥三人以上而犯之者。
五、乘火災、水災或其他災害之際而犯之者。
六、在車站或埠頭而犯之者。
前項之未遂犯罰之。
附表：
  ┌──┬────┬───┬────────┬─────┬─────┬──────┐
  │編號│時間    │地點  │方式、竊得物品  │所犯法條  │備註      │主文        │
  │    │（民國）│      │                │          │          │            │
  ├──┼────┼───┼────────┼─────┼─────┼──────┤
  │一、│99年 1月│花蓮市│攜帶其所有客觀上│刑法第 321│丁○○在有│丁○○犯刑法│
  │    │底某日凌│延平街│對人之身體、生命│條第1項第3│偵查犯罪職│第三百二十一│
  │    │晨 1時許│75號。│具有危險性足供兇│款之加重竊│權之機關或│條第一項第三│
  │    │（起訴書│      │器使用之螺絲起子│盜罪。    │公務員知悉│款之竊盜罪，│
  │    │誤載為99│      │（未扣案） 1把，│          │前，向警員│處有期徒刑肆│
  │    │年 1月31│      │撬開乙○○所有車│          │自首，並進│月，如易科罰│
  │    │日上午 8│      │號WUP－336輕型機│          │而接受本件│金，以新臺幣│
  │    │時30分左│      │車之置物箱，竊得│          │裁判。    │壹仟元折算壹│
  │    │右）。  │      │歡樂熊電子遊藝場│          │          │日。        │
  │    │        │      │之代幣353枚。   │          │          │            │
  ├──┼────┼───┼────────┼─────┼─────┼──────┤
  │二、│98年11月│花蓮市│其於夜間踰越牆垣│刑法第 321│丁○○在有│丁○○犯刑法│
  │    │某日凌晨│延平街│侵入門未上鎖之吳│條第1項第1│偵查犯罪職│第三百二十一│
  │    │3、4時許│68巷12│崇庭住宅，竊得吳│、 2款之加│權之機關或│條第一項第一│
  │    │（起訴書│號。  │崇庭所有內置黑色│重竊盜罪。│公務員知悉│、二款之竊盜│
  │    │誤載為99│      │皮夾、身分證之黑│          │前，向警員│罪，處有期徒│
  │    │年 1月中│      │色長褲 1條（無故│          │自首，並進│刑肆月，如易│
  │    │旬某日凌│      │侵入住宅部分未經│          │而接受本件│科罰金，以新│
  │    │晨 3時許│      │告訴）。        │          │裁判。    │臺幣壹仟元折│
  │    │）。    │      │                │          │          │算壹日。    │
  ├──┼────┼───┼────────┼─────┼─────┼──────┤
  │三、│99年 1月│花蓮市│侵入丙○○所經營│刑法第 320│丁○○在有│丁○○犯竊盜│
  │    │底某日凌│大同街│門未上鎖且無人居│條第 1項之│偵查犯罪職│罪，處有期徒│
  │    │晨 4時許│32之 1│住之「古早味麵店│竊盜罪。  │權之機關或│刑貳月，如易│
  │    │。      │號。  │」，竊得丙○○所│          │公務員知悉│科罰金，以新│
  │    │        │      │有內置新臺幣 1百│          │前，向警員│臺幣壹仟元折│
  │    │        │      │元之咖啡色夾克 1│          │自首，並進│算壹日。    │
  │    │        │      │件（無故侵入建築│          │而接受本件│            │
  │    │        │      │物部分未經告訴）│          │裁判。    │            │
  │    │        │      │。              │          │          │            │
  └──┴────┴───┴────────┴─────┴─────┴──────┘

司法院資訊處製作；財團法人民間司法改革基金會備份。
